

E-mail: Piotr.szczypka@vp.pl

Telefon: 536 777 364

Data urodzenia: 25.02.1997 Miejscowość: Kasinka Mała



W pracy poszukuje ciągłego rozwoju osobistego, aby móc tworzyć strony/aplikacje na wysokim poziomie w pełni dostosowane pod użytkownika. Zdobyte do tej pory doświadczenie zawodowe stanowi mocny fundament. Jestem samoukiem, w poprzedniej pracy byłem jedynym Frontem, co pozwoliło mi zdobyć doświadczenie z całego etapu tworzenia aplikacji/stron internetowych (od rozpisywania tasków, poprzez projektowanie architektury strony, do przekładania jej na html :)).

01. UMIEJĘTNOŚCI

JavaScript · CSS · HTML · Angular · TypeScript · React.js · Redux · BEM · SASS · GitLab · Git · Linux · Jira · Bootstrap · jQuery · SEO · WordPress · Invision

02. DOŚWIADCZENIE ZAWODOWE

01.2020 - 03.2021 < 1 rok 3 mies. >

Junior Frontend Developer

Amniscode / Kraków

09.2019 - 12.2019 < 4 mies. >

Junior Front - End Developer

HOLDING 1 / Kraków

07.2019 - 09.2019 < 3 mies. >

Stażysta Front End Developer

HOLDING 1 / Kraków

07.2018 - 12.2018 < 6 mies. >

Monter instalacji telekomunikacyjnychImpel

03. ZNAJOMOŚĆ JĘZYKÓW

angielski: poziom średnio zaawansowany

04. WYKSZTAŁCENIE

10.2018 - 05.2020 < 1 rok 8 mies. >

Wyższa Szkoła Ekonomii i Informatyki w Krakowie

Specjalizacja: Tworzenie aplikacji webowych

Poziom wykształcenia: średnie

05. LINKI

https://www.linkedin.com/in/piotr-szczypka-a5587915b/

Jest to strona napisana przeze mnie, przy użyciu framework'a React z wykorzystaniem Reduxa do zmian języka.

https://amniscode.pl/

Aplikacja PWA, napisana w Angularze 9 (TypeScript), którą współtworzyłem. allex.info

Blog - stworzony w Wordpress na potrzeby szybkiego postawienia oraz łatwej obsługi. https://amniscode.pl/blog

✓ Wyrażam zgodę na przetwarzanie moich danych osobowych dla potrzeb niezbędnych do realizacji procesu rekrutacji zgodnie z Rozporządzeniem Parlamentu Europejskiego i Rady (UE) 2016/679 z dnia 27 kwietnia 2016 r. w sprawie ochrony osób fizycznych w związku z przetwarzaniem danych osobowych i w sprawie swobodnego przepływu takich danych oraz uchylenia dyrektywy 95/46/WE (RODO).